臺北高等行政法院裁定
110年度訴字第576號
原      告  社團法人中華救助總會


代  表  人  莫天虎              
訴訟代理人  李永裕  律師
複 代理 人  楊上德  律師
訴訟代理人  葉慶元  律師
            蔡步青  律師
上  一  人
複 代理 人  王相傑  律師
被      告  不當黨產處理委員會

代  表  人  林峯正（主任委員）

訴訟代理人  魏潮宗  律師
            高榮志  律師
上列當事人間政黨及其附隨組織不當取得財產處理條例事件，本
院裁定如下：
    主  文
本件於本院109年度訴字第1356號行政訴訟事件終結前，停止訴
訟程序。
    理  由
一、按行政訴訟之裁判，除前項情形外，有民事、刑事或其他行
    政爭訟牽涉行政訴訟之裁判者，行政法院在該民事、刑事或
    其他行政爭訟終結前，得以裁定停止訴訟程序，行政訴訟法
    第177條第2項定有明文。
二、緣被告依政黨及其附隨組織不當取得財產處理條例（下稱黨
    產條例）第8條第5項及第6項規定主動立案調查，並分別於
    民國108年8月13日就「原告（原中國大陸災胞救濟總會）是
    否為社團法人中國國民黨之附隨組織」舉行聽證，於109年4
    月29日就「原告（原中國大陸災胞救濟總會）是否為社團法
    人中國國民黨之附隨組織，及其財產是否為不當取得財產」
    舉行聽證。被告前於109年9月22日以黨產處字第109001號處
    分書（下稱109001號處分書），認定原告為中國國民黨之附
    隨組織，嗣於110年3月23日以黨產處字第110001號處分書（
    下稱原處分），命原告移轉如原處分附表一所列財產為中華
    民國所有與追徵新臺幣（下同）5,793,018元。原告不服原
    處分，遂提起本件行政訴訟。
三、查被告命原告移轉原處分附表一所列財產為國有及追徵5,79
    3,018元之原處分，乃係基於被告以109001號處分書認定原
    告為中國國民黨之附隨組織，而依黨產條例第6條、第14條
    規定，經舉行聽證程序，認定原處分附表一所列財產及重測
    前臺北縣土城市頂埔段溪頭小段54-2地號土地屬原告不當取
    得之財產，並命原告移轉不當取得財產之現存利益為國有與
    追徵無法返還之不當取得財產價額。本件原處分依黨產條例
    第6條規定，認定屬不當取得財產之前提事實（即原告是否
    為中國國民黨之附隨組織）是否存在，繫於被告認定原告為
    中國國民黨附隨組織之109001號處分書合法與否，而影響本
    件判決結果。惟原告是否為中國國民黨附隨組織之爭執，業
    經本院以109年度訴字第1356號政黨及其附隨組織不當取得
    財產處理條例事件受理繫屬中，有本院前案查詢表可稽。是
    本院基於訴訟經濟及避免裁判歧異之考量，認有依行政訴訟
    法第177條第2項規定，於本院109年度訴字第1356號行政訴
    訟事件終結確定前，停止本件訴訟程序之必要，爰裁定如主
    文。
中　　華　　民　　國　　111 　年　　2 　　月　　22　　日
                      臺北高等行政法院第七庭
                                審判長法  官　許  麗  華
                                      法  官　林  學  晴
                              　　　  法  官　郭  淑  珍
上為正本係照原本作成。
如不服本裁定，應於送達後10日內向本院提出抗告狀（須按他造
人數附繕本）。 
中　　華　　民　　國　　111 　年　　2 　　月　　22　　日
                                      書記官  蕭  純  純